









# RAFAEL FERREIRA MARTINS

# Habilitação A/E.

# RESUMO PROFISSIONAL

Profissional com experiência de [Número] anos na área [Área], com amplo conhecimento do mercado. Capaz de estabelecer um bom relacionamento com equipes e clientes, garantindo a satisfação com os serviços prestados e o alcance das metas.

## HISTÓRICO PROFISSIONAL

10/2016 - 02/2017

#### Motorista utilitários

#### Dog clube centro estetica e tratamento canino ltda - Nilópolis , Rj

05/2016 - 07/2016

Motorista de utilitários pegando dog em casa e levando ao banho e tosa

## Motorista de caminhão

Fm Rodrigues - Rio de janeiro, Rj

- Manutenção de um histórico de condução segura, observando todas as regras das estradas, permanecendo cauteloso e alerta em áreas não familiares e mantendo o controle do veículo durante todo o tempo.
- Serviço de guincho de veículos, realização de reboques privados e administração de coletas involuntárias em nome de profissionais da empresa e das forças de segurança.
- · Realização de inspeções [Período] e ações de manutenção, além de reparos básicos em equipamentos, para manter o equipamento em operação em níveis máximos.

08/2011 - 02/2016

#### Soldado

Força aérea brasileira - Rio de janeiro , Rj

Guarda e segurança Motorista de utilitários, Motorista de caminhão 5 Ton

# FORMAÇÃO ACADÊMICA

12/2011

Ensino médio completo c.e.joao cardoso - Nilópolis , Rj

# HABILIDADES E COMPETÊNCIAS

- Habilidade de trabalho em equipe para auxiliar motoristas
- Comunicação eficiente com motoristas para evitar acidentes com caminhões
- Organização para controle de horários e escalas de motoristas
- Capacidade de organização para elaborar escalas de motoristas
- Boa comunicação com os passageiros e motoristas
- Educação e respeito na abordagem de motoristas
- Prestatividade para auxiliar motoristas e colegas

**IDIOMAS** 

Português:

A1

Iniciante